臺灣高等法院臺南分院刑事判決
                                    110年度上易字第599號
上  訴  人
即  被  告  黃志如
上列上訴人即被告因竊盜等案件，不服臺灣臺南地方法院110年
度易字第688號中華民國110年10月5日第一審判決（起訴案號：
臺灣臺南地方檢察署110年度偵字第9036號），提起上訴，本院
判決如下：
    主  文
上訴駁回。
    事  實
一、黃志如意圖為自己不法之所有，基於侵入他人建築物及加重
    竊盜之犯意，於民國110年4月12日16時許，攜帶如附表編號
    1至7所示之物，其中如附表編號1至4所示為客觀上足以對人
    之生命、身體、安全構成威脅，可供兇器使用之物，自臺南
    市○○區○○路○段000號「○○光能科技股份有限公司」（下稱○○
    公司；已停業）圍牆損壞處爬入，進入○○公司B棟廠房，復
    在該廠房竊得○○公司所有之銅管連接頭1個（價值約新臺幣3
    00元），得手後即將之放入飼料袋內。嗣因黃志如欲竊取其
    他物品時，遭巡視廠房之○○公司總務課課長謝○○發覺有人侵
    入報警處理，為警尋獲躲在該公司B棟2樓廁所內之黃志如，
    而查獲上情。
二、案經○○公司訴由臺南市政府警察局第三分局報告臺灣臺南地
    方檢察署檢察官偵查起訴。   
    理  由
一、本件所引用被告以外之人於審判外之各項言詞陳述及書面證
    據，檢察官、被告於本院審理時均表示同意列為證據，本院
    審酌該等供述及書面證據之取得過程並無瑕疵，且均屬合法
    ，與本案待證事實間復具有相當之關聯性，以之為本案證據
    尚無不當，並經本院於審理時逐一提示予檢察官、被告表示
    意見，對於證據能力之適格，亦未爭執，故採納上開證據方
    法，無礙於被告於程序上之彈劾詰問權利，依刑事訴訟法第
    159條之5第1項規定，此部分自得採為本案證據，而有證據
    能力。至於以下所引用之不具傳聞性質之證據，因非違背法
    定程序取得之證據，依法亦應有證據能力。
二、上開事實，已據被告於警詢、偵查、原審及本院審理時坦承
    不諱，核與證人即○○公司總務課課長謝○○於警詢時證述之情
    節相符，並有自願受搜索同意書、搜索扣押筆錄、扣押物品
    目錄表、扣押物品收據、贓（證）物認領保管單、受理案件
    證明書、現場及工具照片在卷可稽，復有如附表編號1至7所
    示之物扣案可證，足認被告上開任意性之自白，核與事實相
    符，可堪採信。被告雖一度辯稱：銅管連接頭原先就放在那
    邊，伊將它拿起來，東西伊沒有帶走，還在現場云云。然查
    ，被告於警詢時已坦承確有竊取上開銅管連接頭，且於偵查
    中亦供稱其在現場看到該銅管連接頭後，將之放入飼料袋內
    ，欲將之一起帶走等語，則該銅管連接頭縱非被告所親自切
    割，然既仍在○○公司廠房內，乃屬○○公司實力支配之下之財
    產，至為明確，其因被告之行為而改由被告實力支配並處於
    可隨時攜出之狀態，被告之行為自屬竊盜既遂，應無疑義。
    是被告上開辯解，不足為有利之認定。本案事證明確，被告
    犯行，堪以認定，應依法論科。
三、論罪科刑：
　㈠刑法第321條第1項第3 款之攜帶兇器竊盜罪，以行為人攜帶
    兇器竊盜為其加重條件，此所謂兇器，其種類並無限制，凡
    客觀上足對人之生命、身體、安全構成威脅，具有危險性之
    兇器均屬之，且祇須行竊時攜帶此種具有危險性之兇器為已
    足，不以攜帶之初有行兇之意圖為必要。查被告所攜帶置於
    其隨身包包內之如附表編號1至4所示之物，為美工刀或金屬
    材質且質地堅硬之物，有前開工具照片可參，若持以行兇，
    客觀上應足對人之生命、身體、安全構成威脅，自屬兇器無
    訛。是核被告所為，係犯刑法第306 條第1項之無故侵入建
    築物罪、同法第321條第1項第2、3 款之攜帶兇器踰越牆垣
    竊盜罪。被告以一行為觸犯上開二罪名，為想像競合犯，應
    依刑法第55條規定，從一重之攜帶兇器踰越牆垣竊盜罪處斷
    。
　㈡被告前因竊盜（10罪）、毒品（1罪）等案件，經臺灣臺南地
    方法院以103年度聲字第1625號裁定定應執行有期徒刑三年
    六月確定（下稱甲案），復因毒品（4罪）、竊盜（1罪）等
    案件，經臺灣雲林地方法院以104年度聲字第296號裁定定應
    執行有期徒刑一年八月確定（下稱乙案），上開甲、乙案接
    續執行，於105年9月23日假釋出監，嗣經撤銷假釋，執行殘
    刑有期徒刑一年十六日，因累進處遇縮短刑期八日，於108
    年4月29日縮短刑期執行完畢，嗣再接續執行他案有期徒刑
    一年五月、五月，於109年8月20日縮短刑期假釋出監，並付
    保護管束等情，有臺灣高等法院被告前案紀錄表、原審公務
    電話紀錄、法務部○○○○○○○○函文在卷可按，其於前開甲、乙
    案有期徒刑於108年4月29日執行完畢之後，五年以內故意再
    犯本件有期徒刑以上之罪，為累犯。本院審酌被告構成累犯
    之前案，亦有相同罪質之竊盜案件，依其犯罪情狀，認為如
    依累犯規定加重最低本刑，並不會使被告所受之刑罰超過其
    所應負擔之罪責，亦不會使其人身自由因此遭受過苛之侵害
    ，無違憲法罪刑相當原則及比例原則，爰依刑法第47條第1
    項規定，加重其刑。
四、原審以被告犯行罪證明確，因而適用相關規定，並審酌：㈠
    被告除因構成累犯部分之前科不予重複評價外，尚有其他竊
    盜案件經起訴判刑，素行不佳；㈡被告不思以正當途徑謀取
    生活上所需，而以本件攜帶兇器踰越牆垣之方式，竊取他人
    財物；㈢被告竊得之銅管連接頭財物價值尚輕，且僅竊得該
    銅管連接頭，經○○公司巡視廠房人員發覺而報警循線查獲，
    財物已實際發還；㈣被告犯後已坦認犯行之犯後態度；㈤被告
    自陳智識程度高職肄業、職業為工程現場交管人員、離婚、
    有2成年子女，入所前與女友同住等一切情狀，而量處被告
    有期徒刑八月。復說明：㈠被告本件犯行所竊得之物品，業
    經實際合法發還予告訴人，已無不法利得，爰不予宣告沒收
    。㈡扣案如附表編號1至7所示之物（含黑色隨身包1只），為
    被告所有並攜帶供行竊所用，爰依刑法第38條第2項前段規
    定，予以宣告沒收。㈢扣案如附表編號8至15所示之物，並非
    被告所有，爰不為沒收之諭知。本院審核原審認事用法俱無
    不合。又量刑輕重，係屬事實審法院得依職權裁量之事項，
    苟以行為人之責任為基礎，斟酌刑法第57條各款所列情狀而
    未逾越法定刑度，即不得遽指為違法。查原審判決已詳細記
    載其審酌科刑之一切情狀之理由，其所量處之刑，既未逾越
    法定刑度，又未濫用自由裁量之權限，核無不當或違法之情
    形。本院認原審所量處之刑度，亦屬允當。被告上訴意旨請
    求從輕量刑，因而指摘原判決不當，為無理由，應予駁回。
據上論斷，應依刑事訴訟法第368 條，判決如主文。
本案經檢察官徐書翰提起公訴，檢察官周文祥到庭執行職務。
中　　華　　民　　國　　110 　年　　12　　月　　30　　日
                  刑事第三庭    審判長法　官  陳連發
                                      法　官  何秀燕
                                      法　官  洪榮家
以上正本證明與原本無異。
不得上訴。
　　　　　　　　　　　　　　　　　　　書記官  謝文心
中　　華　　民　　國　　110 　年　　12　　月　　30　　日
附錄論罪科刑法條：
中華民國刑法第306條
無故侵入他人住宅、建築物或附連圍繞之土地或船艦者，處1年
以下有期徒刑、拘役或9千元以下罰金。
無故隱匿其內，或受退去之要求而仍留滯者，亦同。

中華民國刑法第321條
犯前條第1項、第2項之罪而有下列情形之一者，處6月以上5年以
下有期徒刑，得併科50萬元以下罰金：
一、侵入住宅或有人居住之建築物、船艦或隱匿其內而犯之。
二、毀越門窗、牆垣或其他安全設備而犯之。
三、攜帶兇器而犯之。
四、結夥三人以上而犯之。
五、乘火災、水災或其他災害之際而犯之。
六、在車站、港埠、航空站或其他供水、陸、空公眾運輸之舟、
    車、航空機內而犯之。
前項之未遂犯罰之。
附表
編號 工具 數量 備註 1 美工刀 1支 黑色隨身包包內 2 螺絲起子 1批  3 扳手 1支  4 電線破壞剪 2支  5 頭燈 1個    6  桌上座燈  1個  7 黑色膠帶 1捲  8 螺絲起子 1批 遺留在空調機房內之手提包內 9 大黑色膠帶 5捲  10 電池充電座 3座  11 充電電池 3顆  12 鋼繩 2條  13 棉質手套 5只  14 電動起子座 1檯  15 飼料袋 4個